臺灣雲林地方法院民事判決
111年度訴字第344號
原      告  華南商業銀行股份有限公司

法定代理人  黃俊智  
訴訟代理人  林育詩  
被      告  陳泓仁  
上列當事人間請求返還借款事件，本院於民國111年7月25日言詞
辯論終結，判決如下：
    主  文
被告應給付原告新臺幣玖拾壹萬柒仟柒佰貳拾玖元，及如附表編
號１、２所示之利息及違約金。
訴訟費用由被告負擔。
    事實及理由
一、原告主張：被告於民國110年7月30日分別向原告借用新臺幣
    （下同）950,000元、50,000元，其借款期間、利率、違約
    金等約定分別詳如附表編號１、２所示，並均約定立約人如有
    貸款契約第11條任何一宗債務不依約清償本金時，對原告所
    負債務即視為全部到期。詎被告就附表編號１、２所示債務，
    僅分別繳納本息至110年12月30日、111年2月28日止，即未
    依約履行，依貸款契約第11條約定，其所欠債務視為全部到
    期，迄今被告尚積欠原告本金917,729元及如附表所示之利
    息、違約金，迭經原告催討，被告仍未清償，為此，原告依
    消費借貸之法律關係，提起本件訴訟等語。
　　並聲明：如主文所示。
二、被告到庭則表示：對原告之請求沒有意見等語。
三、原告主張之事實，業據其提出貸款契約、增補條款約定書、
    放款交易明細查詢單等為證，復為被告所不爭執，自堪信原
    告之主張為真正。從而，原告依消費借貸之法律關係，請求
    被告給付原告917,729元，及如附表編號１、２所示之利息及
    違約金，為有理由，應予准許。
四、訴訟費用負擔之依據：民事訴訟法第78條。
中　　華　　民　　國　　111 　年　　9 　　月　　5 　　日
                  民事第二庭  法  官  冷明珍

以上正本係照原本作成。
如對本判決上訴，須於判決送達後20日內向本院提出上訴狀。如
委任律師提起上訴者，應一併繳納上訴審裁判費。
中　　華　　民　　國　　111 　年　　9 　　月　　5 　　日
                              書記官　黃佑怡
　　　　　　　　　　　　　　　
附表（新臺幣／元）：
編號 借款日期 借款金額 借款餘額 約定利率 約定到期日 利息繳訖日 應計利息 應計違約金 １ 110.07.30. 950,000 873,385 依中華郵政二年期定期儲金機動利率加碼0.575%（目前合計為1.67%） 115.07.30. 110.12.30. 自110年12月31日起至清償日止按上開約定利率計算 逾期在六個月以內者，按上開利率之百分之十，超過六個月者，就超過部分，按上開利率百分之二十計算之違約金 ２ 110.07.30. 50,000 44,344 依中華郵政二年期定期儲金機動利率加碼0.575%（目前合計為1.67%） 115.07.30. 111.02.28. 自111年03月01日起至清償日止按上開約定利率計算 逾期在六個月以內者，按上開利率之百分之十，超過六個月者，就超過部分，按上開利率百分之二十計算之違約金 合計  1,000,000 917,729